# 住宅小区建筑设计合同能否整体作为一个单项履约义务，一次性确认收入

提问人：vienne007 时间：2019-11-27 06:30:16
问：新准则下，能否将同一合同的 5 个设计阶段整体作为一个单项履约义务，用终验法在最后一个阶段完成后一次性确认收入。实际完成全过程整个合同需要 2-3年或更长，每一个设计阶段完成时间不超过 12 个月。
建筑设计合同的条款如下：
住宅小区建筑设计采用固定单价合同，审计进度与周期根据双方约定的时间。每一阶段均约定了双方验收确认方式和甲方（业主方）付款义务，对于后续设计阶段的履约瑕疵不影响前一阶段的验收成果和甲方付款义务，仅扣除后一阶段的费用或更换设计单位。
（ 1 ）概念设计：设计费分三次支付，即向甲方提交设计成果、经甲方确认、通过政府审查后。
（ 2 ）方案设计：设计费分三次支付，向甲方提交设计成果、经甲方确认、经政府主管部门审批通过
（ 3 ）初步设计：设计费分三次支付，向甲方提交设计成果、经甲方确认（ 4 ）施工图设计：设计费分三次支付，向甲方提交设计成果、由政府核发资质的第三方机构出具施工图审查合格报告、甲方确认
（ 5 ）施工服务：即在施工期间提供设计指导和工程进度验收，在甲方的建筑竣工验收合格时付款。

回答人：chenyiwei
虽然合同可以明确划分为五个阶段，但这五个阶段之间紧密联系、互相影响，针对的标的是同一个，分开单独签订合同是不具有合理商业理由的，因此应当整体构成一项履约义务。
对该项履约义务，对照新准则第十一条所列的在一段时间内履行的履约义务的三个条件，如果只是里程碑付款，没有约定 “有权就累计至今已完成的履约部分收取款项” 的，则应属于在一段时间内履行的履约义务。

提问人：Alisa_wang 时间：2019-11-27 06:30:17
陈老师，您说的按里程碑结算，应该是按时点确认收入吧？
我想请教您，勘测设计业务原准则下属于按劳务收入，按完工百分比确认收入。新准则下，前两个条件难以满足，通常签订的合同如上述例子一样，就是里程碑结算，完成一个阶段工作，就付一个阶段的款，如果不再满足分期确认收入的条件，是不是意味着对勘测设计业收入确认有较大的变化？以前听培训的时候从没说过对这个行业的影响。

回答人：chenyiwei
新准则下，对于 “在履约结束时一次 *付工作成果” 这种模式的专业服务业的收入确认影响很大，很多企业都会变为在交付成果的时点一次性确认收入，包括我们审计行业自身也是。

提问人：vienne007 时间：2019-11-28 06:30:17
企业也有很多单独委托其中一个设计阶段的合同，比如单独合同委托概念设计，单独合同委托施工图设计，甲方将全过程分给几个设计所。一般大的设计所才有全面总包，不是很多，这样看，分开单独签订合同是否也存在合理商业理由。
对于单独签订的概念设计合同，单独签订的施工图设计合同，验收和结算付款也是跟上面总包的合同一样，那么是按照某一时点还是一段时间内履行的履约义务呢。
谢谢！

回答人：chenyiwei
如果分开签订合同确实有合理理由，不满足新准则规定的合同合并条件的，也可以分开考虑，每个阶段作为一个履约义务。但对于某一阶段所对应的履约义务而言，也是在本阶段完成时一次性确认收入。